【裁判字號】    95,易,621
【裁判日期】    951225
【裁判案由】    竊盜
【裁判全文】
臺灣屏東地方法院刑事判決               95年度易字第621號
公  訴  人  臺灣屏東地方法院檢察署檢察官
被      告  甲○○
                      現另案.
上列被告因竊盜案件，經檢察官提起公訴（95年度偵字第5047號
），被告於準備程序中就被訴事實為有罪之陳述，本院合議庭裁
定改依簡式審判程序審理，判決如下：
    主  文
甲○○攜帶兇器竊盜，未遂，累犯，處有期徒刑陸月，如易科罰
金，以新臺幣壹仟元折算壹日。扣案之六角起子壹支，沒收。又
損壞他人之投幣箱，足以生損害於他人，累犯，處拘役伍拾日，
如易科罰金，以新臺幣壹仟元折算壹日。扣案之前開六角起子壹
支，沒收。
    事  實
一、甲○○前於民國91年間因竊盜，經本院以91年度易字第762
    號判決判處有期徒刑1 年2 月確定；復於同年間因2 度違反
    毒品危害防制條例案件，分別經臺灣高雄地方法院以91年度
    訴字第2691號及本院以91年度訴字第646 號判決各判處有期
    徒刑10月、8 月確定，嗣經本院以92年度聲字第817 號裁定
    應執行有期徒刑2 年6 月確定，於95年1 月8 月縮刑期滿執
    行完畢。詎其猶不知悔改，因失業且缺錢花用，遂意圖為自
    己不法之所有，本於加重竊盜及毀損之犯意，於95年8 月21
    日2 時30分許，攜帶其所有在客觀上足供兇器使用之六角起
    子1 支，前往潘長春所經營位在屏東市○○里○○街80之2
    號之加水站前，持上開起子橇開加水設備之投幣箱（價值約
    新臺幣3,000 元），致該投幣箱損壞無法使用，足以生損害
    之潘長春；而甲○○將該投幣箱撬開後，旋即伸手進入該投
    幣箱內欲竊取其內之錢幣，適為巡邏員警當場查獲而未得逞
    ，並扣得上開六角起子1 支，始知上情。
二、案經屏東縣警察局屏東分局報請臺灣屏東地方法院檢察署檢
    察官偵查起訴。
    理  由
一、本件被告甲○○所犯係死刑、無期徒刑、最輕本刑為3 年以
    上有期徒刑以外之罪，其於本院準備程序中就被訴事實為有
    罪之陳述，經法官告知被告簡式審判程序之旨，並聽取公訴
    人、被告之意見後，由本院合議庭依刑事訴訟法第273 條之
    1 第1 項規定，裁定由受命法官獨任進行簡式審判程序，先
    予敘明。
二、上開事實，業據被告甲○○於警詢、偵查及本院審理時均供
    承不諱，核與證人即被害人潘長春於警詢時證述失竊及投幣
    箱遭損壞之情節相符，並有六角起子1 支扣案及現場照片3
    幀附卷可證，足見被告自白與事實相符，應可採信。從而，
    本件事證明確，被告犯行已堪認定。
三、查刑法第321 條第1 項第3 款所謂之「兇器」，其種類並無
    限制，凡足以對人身造成危險者均屬之；而攜帶兇器竊盜，
    祗須行竊時攜帶具有危險性之兇器為已足，行為人是否有以
    之為行兇之意圖或以該兇器直接進行竊盜行為，均在所不問
    （最高法院79年台上字第5253號判例參照）。被告持以行竊
    之六角起子，至為銳利，倘持之行兇，足以對人之身體、生
    命、安全造成威脅，自屬兇器無訛。核被告所為，係犯刑法
    第321 條第2 項、第1 項第3 款之攜帶兇器竊盜未遂罪；同
    法第354 條之毀損器物罪。被告已著手於犯罪行為之實行而
    不遂，為未遂犯，依法應減輕之。又被告前於91年間因竊盜
    ，經本院以91年度易字第762 號判決判處有期徒刑1 年2 月
    確定；復於同年間因2 度違反毒品危害防制條例案件，分別
    經臺灣高雄地方法院以91年度訴字第2691號及本院以91年度
    訴字第646 號判決各判處有期徒刑10月、8 月確定，嗣經本
    院以92年度聲字第817 號裁定應執行有期徒刑2 年6 月確定
    ，於95年1 月8 月縮刑期滿執行完畢，此有臺灣屏東地方法
    院檢察署刑案資料查註紀錄表及臺灣高等法院被告全國前案
    紀錄表各1 份在卷可參，其受徒刑之執行完畢，5 年以內故
    意再犯有期徒刑以上之上述2 罪，皆為累犯，均應依法加重
    其刑。其同時有刑之加重及減輕事由，依刑法第71條第1 項
    規定，應先加後減。被告所犯上開2 罪，犯意各別，行為互
    殊，應予分別論罪，合併處罰。爰審酌被告前已有竊盜前科
    ，素行非佳，且年輕力富，不思以己力賺取所需，竟攜帶兇
    器竊盜，對人民生命、身體、安全造成危害，且破壞他人加
    水站內之設備，造成被害人之損害，惟念其犯罪後坦認犯行
    ，深具悔意，犯後態度尚佳，並兼衡被告僅國小畢業，智識
    程度尚低、家庭經濟小康，生活環境尚可等一切情狀，分別
    量處如主文所示之刑，並均諭知易科罰金之折算標準。又扣
    案之六角起子1 支，係被告所有供其犯本件竊盜、毀損案件
    所用之物，已據其供明在卷，併依刑法第38條第1 項第2款
    規定，宣告沒收。至另扣案之塑膠手套3 只，並非被告所有
    之物，且非被告持以竊盜、毀損所用之物，業據其供述甚明
    ，爰不另為沒收之諭知。
據上論斷，應依刑事訴訟法第273 條之1 第1 項、第299 條第1
項前段，刑法第321 條第2 項、第1 項第3 款、第354 條、第25
條第2 項、第47條第1 項、第41條第1 項前段、第51條第10款、
第38條第1 項第2 款，刑法施行法第1 條之1 ，判決如主文。
本案經檢察官鍾仁松到庭執行職務。
中    華    民    國    95    年    12    月    25    日
                  刑事第二庭    法  官  蘇碧珠
以上正本證明與原本無異。
如不服本判決應於收受本判決送達後10日內向本院提出上訴書狀
，其未敘述上訴理由者，並得於提起上訴後10日內向本院補提理
由書狀（均須按他造當事人之人數附繕本）「切勿逕送上級法院
」
中    華    民    國    95    年    12    月    25    日
                                書記官  賀燕花
附錄本案論罪科刑法條全文
中華民國刑法第321條：
犯竊盜罪而有左列情形之一者，處 6 月以上、 5 年以下有期徒
刑：
一  於夜間侵入住宅或有人居住之建築物、船艦或隱匿其內而犯
    之者。
二  毀越門扇、牆垣或其他安全設備而犯之者。
三  攜帶兇器而犯之者。
四  結夥三人以上而犯之者。
五  乘火災、水災或其他災害之際而犯之者。
六  在車站或埠頭而犯之者。
前項之未遂犯罰之。
中華民國刑法第354條：
毀棄、損壞前二條以外之他人之物或致令不堪用，足以生損害於
公眾或他人者，處2 年以下有期徒刑、拘役或5 百元以下罰金。


司法院資訊處製作；財團法人民間司法改革基金會備份。
